臺灣嘉義地方法院刑事判決　　　　　　　　　　　　　　九十三年度訴字第三九號
　　公　訴　人　臺灣嘉義地方法院檢察署檢察官
　　被　　　告　甲○○
右列被告因違反毒品危害防制條例案件，經檢察官提起公訴（九十三年度毒偵字第四
○號），本院裁定進行簡式審判程序判決如左：
    主  文
甲○○施用第一級毒品，處有期徒刑拾月；又施用第二級毒品，處有期徒刑伍月。應
執行有期徒刑壹年貳月。
    事  實
一甲○○曾因違反麻醉藥品管理條例案件，經臺灣高等法院以八十六年度上易字第五
  八九二號判決處有期徒刑六月確定，於民國八十七年六月二十三日執行完畢，素行
  欠佳（不構成累犯）；再因施用毒品案件，經臺灣基隆地方法院（公訴意旨誤為臺
  灣雲林地方法院）以八十八年度毒聲字第一七八三號裁定送勒戒處所觀察、勒戒後
  ，認有繼續施用毒品之傾向，由該院以八十八年度毒聲字第一九八六號裁定送戒治
  處所強制戒治，期滿於九十年一月十日由臺灣基隆地方法院檢察署檢察官以九十年
  度戒毒偵字第三號不起訴處分確定，又因施用毒品案件，經臺灣雲林地方法院以以
  九十一年度毒聲字第四二○號裁定送戒治處所強制戒治，並由該院以九十一年度訴
  字第二一四號判決處有期徒刑九月，於九十一年九月十三日確定，尚未執行完畢。
  詎甲○○於前開判決確定後五年內，仍不知悔改，復於九十二年八月三十日上午在
  雲林縣臺西鄉牛厝村丘厝十三號住處施用第一級毒品海洛因一次；甲○○並另行起
  意，於同日上午在上址施用第二級毒品甲基安非他命（公訴意旨誤為安非他命）一
  次。嗣於九十二年八月三十日下午四時三十分在雲林縣警察局臺西分局以列管毒品
  人口身分接受採尿送驗，結果呈嗎啡及甲基安非他命陽性反應（安非他命呈陰性反
  應）。
二案經雲林縣警察局臺西分局報告臺灣雲林地方法院檢察署檢察官呈請臺灣高等法院
  檢察署令轉臺灣嘉義地方法院檢察署檢察官偵查起訴。
    理  由
一訊據被告甲○○對於在右揭時地施用第一級毒品海洛因、第二級毒品甲基安非他命
  之犯罪事實坦承不諱（本院卷第三十頁），其尿液經警於九十二年八月三十日下午
  四時三十分採集送驗結果，呈嗎啡及甲基安非他命陽性反應（按海洛因於人體會代
  謝成嗎啡，因此涉嫌施用海洛因者，係檢驗其尿液中之嗎啡反應），安非他命呈陰
  性反應，並有詮昕科技股份有限公司濫用藥物尿液檢驗報告、列管毒品人口尿液檢
  體採集送驗紀錄表可憑（警卷第二至六頁）。查被告曾因施用毒品案件，經臺灣基
  隆地方法院以八十八年度毒聲字第一七八三號裁定送勒戒處所觀察、勒戒後，認有
  繼續施用毒品之傾向，由該院以八十八年度毒聲字第一九八六號裁定送戒治處所強
  制戒治，期滿於九十年一月十日由臺灣基隆地方法院檢察署檢察官以九十年度戒毒
  偵字第三號不起訴處分確定，又因施用毒品案件，經臺灣雲林地方法院以九十一年
  度毒聲字第四二○號裁定送戒治處所強制戒治，並由該院以九十一年度訴字第二一
  四號判決處有期徒刑九月，於九十一年九月十三日確定，尚未執行完畢，有臺灣高
  等法院被告全國前案紀錄表、臺灣雲林地方法院上開判決可參（第四○號偵查卷第
  十四頁、本院卷第七至十五頁）。綜上所述，被告之自白與事實相符，可以採信，
  事證明確，其於五年內再犯毒品危害防制條例第十條第一項、第二項之罪，犯行洵
  堪認定。
二查毒品危害防制條例業於九十二年六月六日修正公布，被告行為後，該條例並於九
  十三年一月九日施行，惟該條例第十條第一項、第二項關於施用海洛因、甲基安非
  他命所犯之施用第一級、第二級毒品罪構成要件、法律效果並未變更，自無庸依刑
  法第二條第一項比較新舊法規定，先予敘明。按海洛因、甲基安非他命分屬毒品危
  害防制條例第二條第二項第一款法條明定之第一級毒品與第二款經主管機關公告所
  定相類於安非他命之第二級毒品，被告施用第一級毒品海洛因、第二級毒品甲基安
  非他命各一次，核其所為，係分別犯該條例第十條第一項、第二項之罪。被告施用
  毒品前持有毒品之低度行為，應分別為施用毒品之高度行為所吸收，不另論罪。被
  告所犯施用第一級毒品罪、施用第二級毒品罪之犯意各別，行為不同，罪名互異，
  應分論併罰。被告一犯施用毒品案件，係由經臺灣基隆地方法院裁定送勒戒處所觀
  察、勒戒，公訴意旨誤為臺灣雲林地方法院；被告於本案施用之第二級毒品為甲基
  安非他命，公訴意旨誤為安非他命，均應更正。查被告曾因違反麻醉藥品管理條例
  案件，經臺灣高等法院以八十六年度上易字第五八九二號判決處有期徒刑六月確定
  ，於八十七年六月二十三日執行完畢，有臺灣高等法院被告全國前案紀錄表足憑（
  不構成累犯），爰審酌被告素行欠佳，前曾施用毒品，未思悔改，缺乏禁絕毒害決
  心，惟所犯係戕害自身健康，尚未危害他人，本院審理中坦承犯行，態度良好及其
  他一切情狀，分別量處如主文所示之刑，並定其應執行刑，以資懲儆。
據上論斷，應依刑事訴訟法第二百七十三條之一第一項、第二百九十九條第一項前段
，毒品危害防制條例第十條第一項、第二項，刑法第十一條前段、第五十一條第五款
，判決如主文。
本案經檢察官朱介斌到庭執行職務。
中      華      民      國    九十三    年      二      月    十一      日
                                       臺灣嘉義地方法院刑事第二庭
                                           法  官  廖  政  勝
右正本證明與原本無異。
如不服本判決，應於判決送達後十日內向本院提出上訴狀( 應附繕本 )。告訴人或被
害人如對於本判決不服者，應具備理由請求檢察官上訴，其上訴期間之計算係以檢察
官收受判決正本之日期為準。
中      華      民      國    九十三    年      二      月    十一      日
                                           書記官  陳  湘  蓉
附錄本案論罪科刑法條全文：
毒品危害防制條例第十條
施用第一級毒品者，處六月以上五年以下有期徒刑。
施用第二級毒品者，處三年以下有期徒刑。
